【裁判字號】    92,交抗,414
【裁判日期】    920509
【裁判案由】    違反道路交通管理處罰條例
【裁判全文】
臺灣高等法院交通事件裁定                        九十二年度交抗字第四一四號
    抗  告  人
    即受處分人  甲○○
右抗告人因違反道路交通管理處罰條例案件，不服台灣板橋地方法院中華民國九十二
年二月六日裁定（九十一年度交聲字第一九二八號），提起抗告，本院裁定如左：
    主  文
抗告駁回。
    理  由
一、按汽車駕駛人，行經有燈光號誌管制之交岔路口闖紅燈者，處新台幣一千八百元
    以上五千四百元以下罰鍰，道路交通管理處罰條例第五十三條定有明文；又汽車
    駕駛人有道路交通管理處罰條例五十三條之情形者，記違規點數三點，同條例第
    六十三條參照。
二、原裁定以：異議人即受處分人甲○○於民國（下同）九十一年七月七日十七時二
    十分許，駕駛車牌號碼Ｌ４─００８號營業小客車，行經有燈光號誌管制之臺北
    縣新莊市○○路與中港路交岔路口，闖越紅燈，由臺北縣政府警察局新莊分局警
    員逕行舉發，嗣並移送原處分機關即交通部公路總局臺北區○○○○○道路交通
    管理處罰條例第五十三條規定，裁處罰鍰新臺幣（下同）二千七百元，並記違規
    點數三點，罰鍰限於九十二年一月八日前繳納，如逾期不繳納，自同年一月九日
    起易處吊扣駕駛執照三個月，再限於同年一月二十三日前繳納，如逾期仍未繳納
    ，自同年一月二十四日起易處吊銷，並逕行註銷駕駛執照，駕駛執照吊（註）銷
    後，自九十二年一月二十四日起一年內不得重新考領駕駛執照云云。異議意旨略
    以：異議人行經上開交岔路口時，因該路段工程施工，燈號設置不明，且正值燈
    號轉變之際，亦有員警於該處指揮交通，員警手勢令異議人認為可以前進通過該
    路口，異議人並無闖越紅燈之情事，詎遭警員不當取締，爰聲明異議，請求撤銷
    原處分云云。經查：異議人於九十一年七月七日十七時二十分許，駕駛車牌號碼
    Ｌ４─００８號營業小客車，行經有燈光號誌管制之臺北縣新莊市○○路與中港
    路交岔路口之際，闖越紅燈，旋由原舉發機關臺北縣政府警察局新莊交通分隊警
    員當場舉發等節，業據證人即負責執行本件舉發任務之臺北縣政府警察局新莊交
    通分隊警員吳榮輝於本院調查時到庭證述綦詳，並有舉發違反道路交通管理事件
    通知單影本一份及現場照片二幀附卷可稽，另依卷附現場採證相片所示內容觀之
    ，異議人所行經之中港路上雖有工程施工，然施工地點係於中港路之右方，對於
    陳：「‧‧‧（本件違規路口紅綠燈號誌，是否有因為施工導致駕駛人看不清楚
    的情形？）每個路口上方應該都會有時相號誌‧‧‧（當時有無作手勢讓異議人
    之計程車可以通行？）沒有，而且如果是在剛好變換號誌的一、二秒內，我們不
    會攔下舉發，我們會攔下舉發的都是超過太久，而且違規明顯之車輛‧‧‧」，
    堪認本件異議人確有上述違規行為，殆無疑問，其前開辯解，顯屬事後卸責推托
    之詞，要無足採，殊無從憑其空言否認之詞，遽認原處分機關所為裁決處分有何
    違法或不當之處。綜上所述，原處分機關援引上開規定，對異議人裁處罰鍰二千
    七百元，並記違規點數三點，於法並無違誤或不當，本件異議為無理由，應予駁
    回。
三、抗告意旨略以：所附二張相片，乃異議人至現場拍攝，怎會變成交警所提云云。
四、本院查：原審審酌前開事證，認定抗告人即受處分人甲○○確有於前開時地不遵
    守道路交通號誌指示之違規行為，並詳細敘明抗告人所辯不可採信之理由，而裁
    定駁回抗告人之異議，經核並無違誤。抗告意旨雖以原審卷附照片二張為其所提
    供非證人吳榮輝所提，然依其所呈照片內容觀之，異議人所行經之中港路上雖有
    工程施工，然施工地點係於中港路右方，對於設在中港路左方之燈號，並無影響
    ，且證人吳榮輝亦於原審調查時到庭證稱：「（本件違規路口紅綠燈號誌，是否
    有因為施工導致駕駛人看不清楚的情形？）每個路口上方應該都會有時相號誌‧
    ‧‧（當時有無作手勢讓異議人之計程車可以通行？）沒有，而且如果是剛好在
    變換號誌的一、二秒內，我們不會攔下舉發，我們會攔下舉發的都是超過太久，
    而且違規明顯之車輛‧‧‧」，堪認本件異議人確有上述違規行為，抗告人上開
    辯解，顯屬無據，且不可採。本件抗告為無理由，應予駁回。
五、據上論斷，應依道路交通案件處理辦法第二十六條，刑事訴訟法第四百十二條，
    裁定如主文。
中      華      民      國    九十二    年      五      月      九      日
                              臺灣高等法院交通法庭
                                  審判長法  官  陳  炳  彰
                                        法  官  洪  昌  宏
                                        法  官  王  詠  寰
右正本證明與原本無異。
不得再抗告。
                                        書記官  沈  秀  容
中      華      民      國    九十二    年      五      月     十二     日


司法院資訊處製作；財團法人民間司法改革基金會備份。
